# 销售商品及提供安装劳务如何确认收入？急

提问人：a402240883 时间：2016-10-18 11:24:23
现一家企业主要为销售商品，一类是直接销售，一类商品需要安装，但安装期限比较长（有几月的、也有1-2年的），企业可以分别确认销售商品的价格及安装劳务的价格，请问需要安装的这部分收入如何确认？ 根据准则，销售商品并附带安装劳务的，且安装劳务是合同重要组成部分，应当在安装完成时确认收入。 但准则也说销售商品及提供劳务如果能够合理区分的，应分别确认销售商品收入及提供劳务的收入。这两个准则我不知道那个适合企业这种情况？

回答人：chenyiwei
类似于税法中混合销售和兼营的关系。如果设备销售和安装针对的是同一项设备，且对购买方而言未经安装调试的设备没有商业价值，则应作为一个整体（商品销售业务），在安装调试完成时确认收入。如果设备销售和安装针对的是两项不同设备，或者单独销售的设备对客户而言也可以具有独立商业价值的，则将商品销售和安装劳务作为两个独立的收入确认单元，分别按适用的原则确认收入。